【裁判字號】    91,訴,2455
【裁判日期】    920122
【裁判案由】    毒品危害防制條例
【裁判全文】
臺灣板橋地方法院刑事判決                        九十一年度訴字第二四五五號
    公  訴  人  臺灣板橋地方法院檢察署檢察官
    被      告  甲○○  女  二.
右列被告因毒品危害防制條例案件，經檢察官提起公訴（九十一年度毒偵緝字第四七
四０號)，本院判決如左：
    主  文
甲○○連續施用第一級毒品，處有期徒刑捌月。扣案之第一級毒品海洛因壹包（淨重
零點貳壹公克）沒收銷燬之；注射針筒壹支沒收。又連續施用第二級毒品，處有期徒
刑參月。扣案之第二級毒品安非他命壹包（淨重零點貳公克）沒收銷燬之。應執行有
期徒刑拾月。扣案之第一級毒品海洛因壹包（淨重零點貳壹公克）、第二級毒品安非
他命壹包（淨重零點貳公克）均沒收銷燬之；注射針筒壹支沒收。
    事  實
一、甲○○曾因施用第二級毒品，經本院以八十八年度毒聲字第五八九四號裁定送勒
    戒處所觀察、勒戒，經觀察、勒戒後，認無繼續施用毒品傾向，經臺灣板橋地方
    法院檢察署檢察官於民國八十八年十月四日以八十八年度偵字第一八六００號為
    不起訴處分確定。詎其仍未戒除毒癮，復於前開不起訴處分後五年內基於施用第
    一級毒品海洛因（以下簡稱海洛因）及第二級毒品安非他命（以下簡稱安非他命
    ）之概括犯意，其中海洛因自九十一年四月初某日起，安非他命自同年月底某日
    起，均至九十一年十月三日某時止，先後多次在臺北縣三重市○○○路三十四巷
    九號二樓，或其男友盧毅智位於台北縣三重市○○○路住處，以將海洛因摻水後
    ，再以針筒注射入體內之方式施用海洛因，及以將安非他命置放於吸食器中，在
    其下以火燒烤，使安非他命化成煙霧，再以口鼻吸其煙氣之方法施用安非他命。
    嗣於九十一年五月二十七日在臺北縣三重市○○○路三十四巷九號二樓查獲，並
    在其身上扣得海洛因一包（淨重零點二一公克）、安非他命一包（淨重零點二公
    克）及其所有供其施用海洛因所用之注射針筒一支。於九十一年十月五日四時二
    十分許，因通緝為警在台北縣蘆洲市○○路與忠孝路口查獲。經臺灣板橋地方法
    院檢察署檢察官聲請本院以九十一年度毒聲字第二三四九號裁定送臺灣台北看守
    所附設勒戒處所觀察、勒戒後，認有繼續施用毒品傾向。
二、案經臺北市政府警察局中正第一分局報告臺灣板橋地方法院檢察署檢察官偵查起
    訴。
    理  由
一、右揭事實，業據被告甲○○於本院審理中坦承不諱，其於九十一年五月二十七日
    為警查獲後所採集之尿液，經送往法務部調查局以螢光偏極免疫分析法篩驗，以
    氣相層析質譜儀分析法確認結果，有嗎啡及甲基安非他命陽性反應，有該局九十
    一年七月十六日調科壹字第０九一００四二七三九號檢驗通知書乙紙在卷可稽。
    又扣案之白粉一包經送往法務部調查局以化學呈色法、氣相層析質譜儀分析法檢
    驗結果，認含有海洛因成分，淨重零點二一公克，有該局調科壹字第０六０００
    六二六四號鑑定通知書乙紙附卷可稽。而同時扣案之顆粒一包（淨重零點二公克
    ）經臺北市政府警察局中正第一分局以聯勤二０四廠製造之毒品檢驗Ａ包試劑初
    步檢驗結果，亦呈安非他命反應，有前開分局查獲涉嫌毒品危害防制條例毒品初
    步鑑驗報告單乙紙在卷可稽。而前開扣案之海洛因及安非他命為其所有之事實，
    亦據被告於本院審理中坦認在卷。此外並有其所有供其施用海洛因所用之注射針
    筒一支扣案可證、臺北市政府警察局中正第一分局扣押筆錄、扣押物品目錄表等
    件附卷可按。足徵被告自白與事實相符，被告應確有連續施用第一級、第二級毒
    品犯行。又被告曾因施用第二級毒品，經本院以八十八年度毒聲字第五八九四號
    裁定送勒戒處所觀察、勒戒，經觀察、勒戒後，認無繼續施用毒品傾向，經臺灣
    板橋地方法院檢察署檢察官於八十八年十月四日以八十八年度偵字第一八六００
    號為不起訴處分確定，復因本件施用第一、二級毒品，經臺灣板橋地方法院檢察
    署聲請本院以九十一年度毒聲字第二三四九號裁定送臺灣台北看守所附設勒戒處
    所觀察、勒戒後，認有繼續施用毒品傾向，亦有臺灣高等法院被告全國前案紀錄
    表、臺灣高等法院檢察署刑案記錄簡覆表、前開不起訴處分書、本院裁定、臺灣
    台北看守所附設勒戒處所有無繼續施用毒品傾向證明書各乙紙在卷足憑。足徵被
    告因無繼續施用毒品傾向經檢察官為不起訴處分後，五年內再犯毒品危害防制條
    例第十條第一、二項之罪，經觀察、勒戒後，認有繼續施用毒品傾向。本件事證
    明確，被告犯行均洵堪認定。
二、查海洛因、安非他命分別為毒品危害防制條例第二條第二項第一款、第二款明定
    之第一級、第二級毒品，均不得持有、施用及販賣。核被告施用海洛因之所為係
    犯毒品危害防制條例第十條第一項之罪。其施用安非他命之所為，係犯同法第十
    條第二項之罪。其施用海洛因、安非他命前後分別持有海洛因及安非他命之低度
    行為應為施用之高度行為所吸收，均不另論罪。其先後多次施用海洛因、安非他
    命行為，均時間緊接，方法相同，觸犯構成要件相同之罪名，均顯係基於概括犯
    意反覆為之，皆應依連續犯之規定論以一罪，並加重其刑。再其所犯上開二罪，
    犯意各別，行為不同，應分論併罰。公訴人雖僅就被告於九十一年五月二十七日
    為警查獲前一星期左右，在台北縣三重市○○○路三十四巷九號二樓施用安非他
    命犯行，及九十一年五月二十七日在上址施用海洛因犯行提起公訴，然檢察官就
    犯罪事實一部起訴者，其效力及於全部，本件被告其餘先後多次施用海洛因及安
    非他命之犯行，與前揭論罪科刑部分，有連續犯裁判上一罪關係，已如前述，本
    院自得併予審究。爰審酌施用海洛因、安非他命對身心產生的危害、被告施用期
    間長短、次數，業經觀察、勒戒卻仍無法戒除施用毒品之惡習，顯見戒除毒癮之
    意志薄弱，兼衡其犯罪之動機、目的、手段、品行、坦承犯行之犯罪後態度等一
    切情狀，分別量處如主文所示之刑，並定其應執行之刑。
三、末查被告於九十一年五月二十七日在台北縣三重市○○○路三十四巷九號二樓為
    警查獲時所扣得之海洛因一包（淨重零點二一公克）、安非他命一包（淨重零點
    二公克），均為查獲之第一級毒品及第二級毒品，應依毒品危害條例第十八條第
    一項前段宣告沒收銷燬之。而扣得之注射針筒一支，為被告所有供其施用海洛因
    所用之物，亦據其於本院審理時供承不諱，為其所有供其施用毒品犯罪所用之物
    ，爰依刑法第三十八條第一項第二款宣告沒收。
據上論斷，應依刑事訴訟法第二百九十九條第一項前段，毒品危害防制條例第十條第
一項、第二項、第十八條第一項前段，刑法第十一條前段、第五十六條、第五十一條
第五款、第三十八條第一項第二款，判決如主文。
本案經檢察官顏妃琇到庭執行職務。
中      華      民      國    九十二     年     一     月    二十二     日
                                       臺灣板橋地方法院刑事第二庭
                                           法  官    張宏節
右正本證明與原本無異。
如不服本判決，應於判決送達後十日內向本院提出上訴狀。
                                           書記官    黃介南
中      華      民      國     九十二    年     一     月    二十三     日
附錄本案論罪科刑法條：
毒品危害防制條例第十條第一項、第二項
施用第一級毒品者，處六月以上五年以下有期徒刑。
施用第二級毒品者，處三年以下有期徒刑。


司法院資訊處製作；財團法人民間司法改革基金會備份。
